Robert Alain Navarro

Desarrollador Analista Backend

Desarrollador backend con más de 7 años de experiencia en el desarrollo de aplicaciones web. Especializado en tecnologías Java, Spring Boot, y microservicios. He liderado equipos de desarrollo y participado en proyectos de alta complejidad técnica. Apasionado por las nuevas tecnologías y la mejora continua en el desarrollo de software.



Contacto

- Vila-real, España
- +34 615158731
- rankoedev@gmail.com

Conocimientos

- Java & Spring Boot
- Microservicios & APIs REST (OpenAPI 3 / Swagger)
- JPA / Hibernate
- SQL (PostgreSQL, Oracle) & NoSQL (MongoDB)
- Cloud: Azure, GCP
- Docker & Kubernetes
- Git, SVN
- HTML, CSS, JS, JQuery, JSP
- CI/CD: GitLab, Jenkins, Azure DevOps

Idiomas

- Español: Nativo
- Valenciano: Bilingüe
- Inglés: Avanzado

Educación

Desarrollo de Aplicaciones Web IES EL CAMINAS 2019-2020

Desarrollo de Aplicaciones Multiplataforma *IES EL CAMINAS* 2015-2017

Sistemas Microinformáticos y Redes *IES MIRALCAMP* 2013-2015

Experiencia Profesional

Sopra Steria | Desarrollador Analista Backend

Oct 2023-Actualidad

Valencia, España

- Desarrollo de soluciones para gestión de trámites internos de la Generalitat Valenciana
- · Liderazgo de equipo de desarrollo y aplicación de buenas prácticas
- Migración de aplicaciones legacy a arquitectura moderna con Spring Boot
- Implementación de arquitectura hexagonal y microservicios
- Optimización de procesos mediante colas de mensajería

Mercadona | Desarrollador Backend

Nov 2020-Jul 2023

Valencia, España

- Desarrollo y mantenimiento de la herramienta <u>DPP</u> para análisis de costes implementando arquitectura hexagonal, microservicios, y colas de mensajería
- Utilización de Spring Batch y PL/SQL para procesamiento de datos
- Implementación de pruebas automatizadas y revisiones de código
- Liderazgo desarrollando backend (Java/Springboot) para gestión y validación de datos
- Garantía de calidad y accesibilidad de la información

Tikblue | Desarrollador Fullstack

Sep 2019-Nov 2020

Vila-real, España

- Desarrollo independiente de frontend para recopilación de datos de maquinaria industrial y su explotación con IA
- Desarrollo independiente aplicación fichaje empleados
- Frontend con JavaScript, CSS, HTML
- Backend con .NET

QUOSEI | Desarrollador Fullstack

Jun 2017-Jul 2018

Castellón, España

- Desarrollo de una aplicación para trazabilidad del cerdo ibérico
- Backend con Spring y Java
- Frontend con HTML, CSS y JavaScript